

CONTACTO

Cochabamba 394 1A, Rosario, Santa Fe, Argentina

gonzalosian@gmail.com

Skype: gonzalo.sian

Cel +54 9 341 253 0401

Estado Civil: Unión de hecho

DNI 32658971

Fecha Nac.: 04/01/1987

https://github.com/gonzalosian

https://www.linkedin.com/in/gonzalosian/

HERRAMIENTAS

PostgreSQL Angula MySql React

HTML & CSS Bootstrap

Java Script GIT
API REST SCRUM

COMPETENCIAS

Autodidacta Proactividad Trabajo en equipo Resolución de problemas Comunicación Adaptabilidad a los cambios

CURSOS REALIZADOS

- Scrum Master + Liderar Equipos Scrum y Ágil -Jul 2020
- Angular: Convierte cualquier template HTML en una WebAPP Feb 2020
- Angular: De cero a experto creando aplicaciones (Angular 8+) Ene 2020
- JavaScript: de cero hasta los detalles Nov 2019
- Android Intensivo Oct 2015
- Java Básico-Intermedio Feb 2014
- Programación PHP Nov 2005

GONZALO SIAN

PROGRAMADOR VISUAL FOXPRO

PERFIL PERSONAL

Tengo 33 años. Soy un apasionado por la innovación y los desafíos. Mi objetivo es trabajar como Programador Full Stack Jr con el fin de brindar mis capacidades y aprender nuevas tecnologías.

Actualmente me capacito constantemente en TypeScript (Angular), JavaScript (React) y PHP (Laravel) para lograr mi objetivo.

EXPERIENCIA LABORAL

Analista Programador Visual FoxPro 9

Hospital Español | Ene 2014 - Al presente

Soporte IT - Nivel 1 y 2

Hospital Español | Feb 2013 - Ene 2014

Soporte IT - Pasante

Municipalidad de Rosario - Salud Pública | Ago 2011 - Ene 2013

Freelance Web Developer

Freelance | Mar 2009 - Dic 2012

• Mantenimiento WEB para clientes. HTML, CSS y PHP.

Soporte IT

Mr. Chip - Electrónica y Computación | Dic 2008 - Jun 2009

- Soporte técnico a empresas y particulares.
- Mantenimiento WEB para clientes. HTML y CSS.

Web Developer

Grupo Thunder - Diseño y Arte Digital | Jun 2005 - Nov 2007

- Programador PHP Junior.
- Proyectos: Serycon (serycon.com.ar), Lu-Gar (lu-gar.com.ar) y Electrotecnia B.G.Sian (bgsian.com.ar)

EDUCACIÓN

Universidad Tecnológica Nacional

Ingeniería en Sistemas de Información | 2005 - 2015 (inconclusa)

- Materias aprobadas: 20
- Pendiente a retomar

REFERENCIAS

- AUS Javier Brumatti Jefe del Área de Informática de El Español S.A.S. Cel.: +5493416506873
- Ing. Marcelo Castello Director del Área de Informática del CEMAR. Tel.: 4802555 (int. 171)
- Ramiro Martínez Delfa Jefe del Área de Soporte Técnico del CEMAR. Cel.: +5493415826452
- Claudio Donelly +5493413266669 Titular Mr. Chip, Electrónica y Computación